臺灣新北地方法院刑事裁定
111年度聲字第1036號
聲  請  人
即  被  告  郭新華



上列聲請人即被告因過失致死案件（本院107年度交訴字第46號
），聲請交付電子卷證及拷貝法庭錄音光碟，本院裁定如下：
    主  文
聲請人郭新華於預納費用後，准予交付本院107年度交訴字第46
號案件之電子卷證（但不含被告以外之人之個人資料）。
其餘聲請駁回。
    理  由
一、聲請意旨略以：聲請人即被告郭新華為就本院107年度交訴
    字第46號案件聲請再審及其他救濟，有必要閱覽全卷，茲聲
    請交付上開案件電子卷證及交付法庭錄音光碟等語。
二、聲請交付電子卷證部分：
（一）按被告於審判中得預納費用請求付與卷宗及證物之影本。
      但卷宗及證物之內容與被告被訴事實無關或足以妨害另案
      之偵查，或涉及當事人或第三人之隱私或業務秘密者，法
      院得限制之；被告於審判中經法院許可者，得在確保卷宗
      及證物安全之前提下檢閱之。但有前項但書情形，或非屬
      其有效行使防禦權之必要者，法院得限制之。刑事訴訟法
      第33條第2、3項定有明文。又上開規定依同法第429條之1
      第3項所定，於聲請再審之情形準用之，參酌此規定立法
      理由所示：「聲請再審無論基於何種事由，接觸並瞭解相
      關卷證資料，與聲請再審是否有理由，以及能否開啟再審
      程序，均至關重要。原法並未明文規定聲請權人之卷證資
      訊獲知權，致生適用上之爭議，規範尚有未足，爰增訂本
      條第3項，俾聲請權人或代理人得以聲請再審為理由以及
      在聲請再審程序中，準用第33條之規定，向法院聲請獲知
      卷證資訊」等語，故於判決確定後，依刑事訴訟法得聲請
      再審之人或其代理人，自得依上開規定檢閱卷宗，以保障
      再審聲請權人之閱卷權。
（二）經查，聲請人因犯過失致死案件，經本院以107年度交訴
      字第46號判決處有期徒刑2年，並於民國109年3月25日確
      定等情，有上開判決書及臺灣高等法院被告前案紀錄表等
      在卷可稽。聲請人為上開案件之被告（受判決人），屬刑
      事訴訟法第427條規定之再審聲請權人，其既已表明係因
      欲聲請再審等救濟程序所需而聲請交付上開案件之電子卷
      證，其中除該案被告以外之人（證人、告訴人）之個人資
      料不得閱覽複製，其餘卷證內容與聲請人被訴案件有關，
      亦無何保密或限制規定之情事，為保障聲請人獲悉卷內資
      訊之權利，於聲請人預納費用後，准予交付本院107年度
      交訴字第46號案件之電子卷證。
三、聲請交付法庭錄音光碟部分：
（一）按當事人及依法得聲請閱覽卷宗之人，因主張或維護其法
      律上利益，得於開庭翌日起至裁判確定後6個月內，繳納
      費用聲請法院許可交付法庭錄音或錄影內容。但經判處死
      刑、無期徒刑或10年以上有期徒刑之案件，得於裁判確定
      後2年內聲請，法院組織法第90條之1第1項定有明文。
（二）經查，聲請人所犯過失致死案件，經本院以107年度交訴
      字第46號判決處有期徒刑2年，並於109年3月25日判決確
      定等情，已如前述。則聲請人迄於111年7月21日始具狀向
      本院聲請交付該案之法庭錄音光碟，此有本院收狀章戳可
      憑，其聲請顯然逾越法定聲請期限，於法不合，自應予以
      駁回。
據上論斷，應依刑事訴訟法第220條，裁定如主文。
中　　華　　民　　國　　111 　年　　8 　　月　　9 　　日
                  刑事第四庭  審判長法　官  楊筑婷
                                    
                                    法  官  吳智勝
                              
                                    法  官  陳佳妤
上列正本證明與原本無異。
如不服本裁定，應於裁定送達後五日內敘明抗告理由，向本院提
出抗告狀。
                                    書記官  傅曜晨
中　　華　　民　　國　　111 　年　　8 　　月　　9 　　日